# 新三板企业对应的政府补贴应如何入账

提问人：bnw0 时间：2017-03-25 14:08:21
请教陈版?现在新三板企业在地方上市，一般在新三板公司注册当地的政府部门会承诺一些地方的优惠或者是补贴政策，我也在网上查了一些相关信息，“根据政府补助准则的要求，对于能够按照固定的定额标准取得的政府补助应当按照权责发生制的要求，确认为当期的递延收益并分摊计入当期营业外收入”。我想请问， 2016 新三板上市公司，对应地方政府政策政府应给予的这种补贴，应在上市当年确认营业外收入，还是要等到实际收到时确认营业外收入?

回答人：chenyiwei
请参阅本所技术部关于证监会会计部《上市公司执行企业会计准则监管问题解答（ 2013 年第 1 期，总第 8 期）》的技术提示（详见《计学撮要 2013 》第 59 ～ 60 页）中的以下内容： 现行的《〈企业会计准则第 16 号——政府补助〉应用指南》第四条“政府补助的计量”规定：“根据本准则第六条规定，企业取得的各种政府补助为货币性资产的，如通过银行转账等方式拨付的补助，通常按照实际收到的金额计量；存在确凿证据表明该项补助是按照固定的定额标准拨付的，如按照实际销量或储备量与单位补贴定额计算的补助等，可以按照应收的金额计量”。在实务中，能够满足“按照固定的定额标准拨付”标准的情况并不十分常见（一般限于按照实际完成的工作量和规定的定额标准计算拨付的定额补助，例如特准储备物资补助，“家电下乡”、“汽车下乡”、“节能产品惠民工程”等项目中按照指定产品的销量和单位产品补贴标准给予的补助等），因此大量的政府补助均是采用收付实现制原则确认的。 问题解答第 8 期提出“有确凿证据表明能够符合财政扶持政策规定的相关条件预计能够收到财政扶持资金时，可以按应收金额计量”，相当于将权责发生制原则引入了政府补助准则中，可按应收金额计量的政府补助不再限于“存在确凿证据表明该项补助是按照固定的定额标准拨付”的情形。
因而部分突破了现行会计准则的规定。 在理解何为“期末有确凿证据”时，我们认为应重点考虑以下几点： （ 1 ）考虑应收补助款的金额是否已经过有权政府部门发文确认，或者可根据正式发布的财政资金管理办法的有关规定自行合理测算，且预计其金额不存在重大不确定性； （ 2 ）所依据的应当是当地财政部门正式发布并按照《政府信息公开条例》的规定予以主动公开的财政扶持项目及其财政资金管理办法，且该管理办法应当是普惠性的（任何符合规定条件的企业均可申请），而不是专门针对特定企业制定的； （ 3 ）需考虑相关的补助款批文中是否明确承诺了拨付期限，且该款项的拨付是有相应财政预算作为保障的，因而可以合理保证其可在规定期限内收到； （ 4 ）根据企业和该补助事项的具体情况，应满足的其他相关条件。 项目组如在实务中遇到客户将政府补助金额确认为应收款项时，应谨慎考虑是否符合以上各条件，防止其利用此条款进行利润操纵。应把向有权政府机构函证确认应收补助款的金额、拨付条件和预计拨付时间等要素作为一项必须履行的基本审计程序，在将回函结果和所获取的其他原始文件证据、复算测试结果等审计证据核对一致的基础上，谨慎判断是否符合应收补助款的确认条件，以及其金额计量是否恰当。必要时可按照本所技术咨询制度向技术部履行咨询程序。

提问人：wantness 时间：2018-03-18 21:00:32
求问陈版，政府给予的新三板挂牌补贴是否属于与日常活动相关应计入其他收益的政府补助？

回答人：chenyiwei
如果以挂牌为条件给予定额补助，则与日常活动无关；凭真实发生相关支出的凭证据实申请，而这些对应支出均已计入管理费用的，则属于与日常活动相关。